Minutes et répertoires du notaire Olivier GAULTIER, 23 janvier 1635 - 30 mai 1649 (étude IX)
Archives nationales
Minutes et répertoires du notaire Olivier GAULTIER (étude IX)
23 janvier 1635 - 30 mai 1649
MC/ET/IX/374 - MC/ET/IX/409, MC/RE/IX/2
Etude IX; Gaultier, Olivier
Archives nationales de France
Minutes et répertoires: la loi 2008-696 du 15 juillet 2008 relative aux archives a fixé à 75 ans à compter de la date de l'acte, ou à 25 ans à compter de la date du décès de l'intéressé si ce délai est plus bref, le délai de communication des minutes et répertoires des notaires; ce délai est porté à 100 ans à compter de la date de l'acte si le document se rapporte à un mineur (code du Patrimoine, articles L213-2, 4e d et 5e).
Autres documents de l'étude (dossiers de clients, comptabilité...): s'agissant d'archives privées, ces documents sont communicables selon les modalités fixées par le déposant ou le donateur.
Certains documents ne sont pas accessibles en raison de leur mauvais état de conservation.
Versement
Accès aux instruments de recherche de tous les notaires de l’étude IX
Archives de l'étude IX
- Minutes de Olivier GAULTIER, 23 janvier 1635 - 30 mai 1649; MC/ET/IX/374 - MC/ET/IX/409
  - Minutes. 1635, 23 janvier - 1635, juin, 23 janvier 1635 - juin 1635; MC/ET/IX/374
    Informations complémentaires:
    Informations concernant le classement:
    Le niveau inférieur de description, quand il existe, correspond aux minutes d'actes. Toutes les minutes ne sont pas forcément décrites une à une. Les descriptions de ces minutes sont plus ou moins détaillées.
    - Déclaration de Pierre Cléophase, 'marchand épicier grossier' demeurant à Bruxelles, de présent à Paris, logé rue Saint-Martin à l'enseigne du Pourcelet d'or, selon laquelle il décharge Jacques Patriache, valet de garde-robe de Monsieur, frère unique du roi, du paiement de la somme de 200 livres dont il s'est constitué caution pour François L'Hermite [Tristan, L'Hermite], sieur de Soliers, dit Tristan, et promesse d'indemnité de celui-ci envers Patriache. (1), 27 janvier 1635; MC/ET/IX/374
      Origine de l'information:
      Documents du Minutier central des notaires de Paris, Écrivains de théâtre, 1600-1649, étude par Alan Howe, documents analysés par Madeleine Jurgens et Alan Howe [195 actes], Paris, Archives nationales, 2005, notice n°161 (instrument de recherche imprimé dématérialisé dont la version intégrale est accessible en ligne par la rubrique 'Autres instruments de recherche', voir contexte dans le Plan d’orientation général - Notaires de Paris, guides thématiques du Minutier).
      Date de création de la notice: 2008
      Documents du Minutier central des notaires de Paris, Écrivains de théâtre, 1600-1649, étude par Alan Howe, documents analysés par Madeleine Jurgens et Alan Howe, Paris, Archives nationales, 2005, XIII-340 p.
      1. Pour la transcription intégrale de cet acte, voir: Howe, Alan: Écrivains de théâtre, documents du Minutier central des notaires de Paris, Paris, CHAN, 2005 p. 252-253
      déclaration; Bruxelles (Belgique); Saint-Martin (rue); Tristan L'Hermite; Cléophase, Pierre; Patriache, Jacques; commerçant
    - DEVERDUN (Nicolas) maître orfèvre § Mariage, 14 février 1635; MC/ET/IX/374
      Artisans XVIIe, par M. Jurgens, M.A. Fleury, R. Gourmelon et le personnel du Minutier central, 1954-1996 (fichier papier entièrement dématérialisé; voir contexte dans le Plan d’orientation général - Notaires de Paris, guides thématiques du Minutier).
      Date de révision: 2011-2012
      Date de création de la notice: 2010
      contrat de mariage; Deverdun, Nicolas
    - MORANT (Gaspard) trésorier des Ponts et chaussées § Etat final des Comptes pour 1628., 15 février 1635; MC/ET/IX/374
      Fichier dit 'général' XVIIe-XVIIIe siècles, par le personnel du Minutier, 1954-1999 ( fichier papier entièrement dématérialisé; voir contexte dans le Plan d’orientation général - Notaires de Paris, guides thématiques du Minutier).
      Morant, Gaspard
    - LE ROI (Philbert) architecte des bâtiments du Roi § Obligation, 19 février 1635; MC/ET/IX/374
      obligation; Le roi, Philbert
    - Désistement par Jacques Duret, peintre, demeurant rue des Oiseaux, au marais du Temple, et par Roberte Martineau, sa fiancée, de la promesse de mariage qu'ils s'étaient réciproquement faite et de leurs fiancailles célébrées en l'église Saint-Nicolas-des-Champs, sans dommages ni intérêts., 1er mars 1635; MC/ET/IX/374
      Ladite Martineau payera seulement audit Duret 6 livres pour le remboursement des frais de leurs fiancailles à l'église.
      Documents du Minutier central concernant les peintres, sculpteurs et graveurs au XVIIe siècle (1600-1650) [études I à X, 1955 actes], par Marie-Antoinette Fleury, tome I, Paris, S.E.V.P.E.N, 1969, p. 217 (instrument de recherche imprimé dématérialisé, certaines notices sont plus détaillées dans la version intégrale accessible en ligne par la rubrique 'Autres instruments de recherche', voir contexte dans le Plan d’orientation général - Notaires de Paris, guides thématiques du Minutier).
      Date de révision: 2010
      Date de création de la notice: 2007
      Documents du Minutier central concernant les peintres, sculpteurs et graveurs au XVIIe siècle (1600-1650), par Marie-Antoinette Fleury, tome I, Paris, S.E.V.P.E.N, 1969, LXXXIV-974 p.
      renonciation; Marais (quartier); Oiseaux (rue des); Saint-Nicolas-des-Champs (église); Duret, Jacques; Martineau, Roberte; peintre
    - SOLLIER (Gabriel) maître doreur sur fer § Apprentissage, 4 mars 1635; MC/ET/IX/374
      contrat d'apprentissage; Sollier, Gabriel
    - HARLAY (François de), archevêque de Rouen § Vente d'arbres., 8 mars 1635; MC/ET/IX/374
      acte de vente; Harlay, François de
    - CHARPENTIER (Jacob) huissier du Roi § Quittance, 14 mars 1635; MC/ET/IX/374
      quittance; Charpentier, Jacob
    - DEVERDUN (Nicolas) maître orfèvre § Apprentissage, 16 mars 1635; MC/ET/IX/374
      contrat d'apprentissage; Deverdun, Nicolas
    - Testament de Jean Legay, maître joueur d'instruments et hautbois du roi, demeurant rue Grenier-Saint-Lazare, actuellement en bonne santé., 21 mars 1635; MC/ET/IX/374
      Legs à ses petits-neveux Jean Regnault, fils de défunte Françoise Destry, et Pierre Destry, maître joueur d'instruments, fils de feu Pierre Destry.
      Legs à ses filleules Madeleine Du Paulmier et Anne Bailly et à Anne [Hébert], 'pauvre femme qu'il loge et nourrit chez lui pour l'amour de Dieu'.
      Legs de ses autres biens, par tiers, à Geneviève Legay, sa soeur, veuve d'André Destry, et aux enfants de celle-ci Claude Destry et Marie Destry, veuve de Catherin Leroy, maître chapelier, qu'il choisit comme exécuteurs testamentaires.
      Documents du Minutier central concernant l'histoire de la musique (1600-1650), par Madeleine Jurgens, tome I [études I à X, 1763 actes], Paris, Archives nationales, 1967, p. 257 (instrument de recherche imprimé dématérialisé, certaines notices sont plus détaillées dans la version intégrale accessible en ligne par la rubrique 'Autres instruments de recherche', voir contexte dans le Plan d’orientation général - Notaires de Paris, guides thématiques du Minutier).
      Date de révision: 2011
      Date de création de la notice: 2009
      Documents du Minutier central concernant l'histoire de la musique (1600-1650), par Madeleine Jurgens, tome I, Paris, Archives nationales, 1967, XVI-1054 p.
      Legay, Jean
    - Déclaration des biens possédés par Jeanne Hervé, veuve de Balthasard Marchand, maître joueur d'instruments, à Baugé, au moment de se retirer chez son gendre, Guillaume Aubry, maître raquetier à Paris., 22 mars 1635; MC/ET/IX/374
      Documents du Minutier central concernant l'histoire de la musique (1600-1650), par Madeleine Jurgens, tome I [études I à X, 1763 actes], Paris, Archives nationales, 1967, p. 631 (instrument de recherche imprimé dématérialisé, certaines notices sont plus détaillées dans la version intégrale accessible en ligne par la rubrique 'Autres instruments de recherche', voir contexte dans le Plan d’orientation général - Notaires de Paris, guides thématiques du Minutier).
      Hervé, Jeanne
    - TURGIS (Lucas et Jacques) frères et compagnie § Rupture de Société, 29 mars 1635; MC/ET/IX/374
      Turgis, Lucas et Jacques
    - Vente par Pierre Mansart, sculpteur ordinaire du roi, bourgeois de Paris, demeurant rue Beaubourg, héritier pour un tiers de Françoise Villebon, sa mère, veuve de Jean Mansart, sculpteur ordinaire du roi, à Guillaume Mansart, bourgeois de Paris, son frère, demeurant en la même rue, de tous les droits à la succession de leur mère, moyennant la somme de 300 livres tournois., 9 avril 1635; MC/ET/IX/374
      Documents du Minutier central concernant les peintres, sculpteurs et graveurs au XVIIe siècle (1600-1650) [études I à X, 1955 actes], par Marie-Antoinette Fleury, tome I, Paris, S.E.V.P.E.N, 1969, p. 468 (instrument de recherche imprimé dématérialisé, certaines notices sont plus détaillées dans la version intégrale accessible en ligne par la rubrique 'Autres instruments de recherche', voir contexte dans le Plan d’orientation général - Notaires de Paris, guides thématiques du Minutier).
      acte de vente; Beaubourg (rue); Mansart, Guillaume; Mansart, Jean; Mansart, Pierre; Villebon, Françoise; sculpteur
    - LOYSEAU (Olivier) brasseur § Vente d'ustensiles de brasserie., 14 avril 1635; MC/ET/IX/374
      acte de vente; Loyseau, Olivier
    - HARLAY (François de), archevêque de Rouen § Procuration, 19 avril 1635; MC/ET/IX/374
      procuration; Harlay, François de
    - Donation par Jean Legay, hautbois du roi, bourgeois de Paris, demeurant rue Grenier-Saint-Lazare, à Madeleine Du Paulmier, sa filleule, veuve de Nicaise Croiset, compagnon maçon, demeurant rue Saint-Sauveur, de 37 livres 10 sols de rente annuelle à prendre sur une maison sise au faubourg Saint-Laurent en raison de la constitution qui lui en a été faite le 20 février 1629., 19 avril 1635; MC/ET/IX/374
      Documents du Minutier central concernant l'histoire de la musique (1600-1650), par Madeleine Jurgens, tome I [études I à X, 1763 actes], Paris, Archives nationales, 1967, p. 258 (instrument de recherche imprimé dématérialisé, certaines notices sont plus détaillées dans la version intégrale accessible en ligne par la rubrique 'Autres instruments de recherche', voir contexte dans le Plan d’orientation général - Notaires de Paris, guides thématiques du Minutier).
    - BOUILLON (Henry Robert, Comte de La Marche duc de) § Vente, 26 avril 1635; MC/ET/IX/374
      acte de vente; La Marck, Henri Robert de (1575-1652)
    - BOUROU (Nicolas) empeseur § Bail, 2 mai 1635; MC/ET/IX/374
      bail; Bourou, Nicolas
    - DUCHESNE (Denys) maître patrenotrier en émail et marchand Verrier § Mariage, 6 mai 1635; MC/ET/IX/374
      contrat de mariage; Duchesne, Denys
    - SOLUET (Adam) chirurgien ordinaire du Roi. § Accord, 10 mai 1635; MC/ET/IX/374
      accord; Soluet, Adam
    - Titre-nouvel aux termes duquel Jacqueline Fouquet, veuve de Nicolas Lemoyne, boulanger au faubourg Saint-Martin, s'engage à continuer à Madeleine Du Paulmier une rente constituée à Jean Legay le 20 février 1629., 11 mai 1635; MC/ET/IX/374
      Fouquet, Jacqueline
    - Marché entre Blaise Gontier, maître fondeur en terre et sable, demeurant rue Grenier-Saint-Lazare, d'une part, Pierre Collot, maître sculpteur, et Charles Grouart, maître sculpteur d'autre part, pour toutes les pièces de bronze de l'épitaphe de M. de Bullion et du président Lamoignon, suivant le dessin arrêté et paraphé par M. Jacquelin, surintendant des bâtiments du roi., 11 mai 1635; MC/ET/IX/374
      Lesdits Collot et Grouart fourniront audit Gontier les moules en plâtre de deux chapiteaux avec leurs bases, trois consoles pour mettre sur le tombeau, deux festons de fruits, une autre console pour poser entre les armes des seigneurs de Bullion et Lamoignon et une tête de chérubin.
      Gontier fournira les estoffes et cire qu'il conviendra. Collot et Grouart seront tenus de réparer les cires sans diminution de prix. Ce marché est fait moyennant la somme de 350 livres tournois, dont 120 livres payées d'avance.
      Documents du Minutier central concernant les peintres, sculpteurs et graveurs au XVIIe siècle (1600-1650) [études I à X, 1955 actes], par Marie-Antoinette Fleury, tome I, Paris, S.E.V.P.E.N, 1969, p. 145 (instrument de recherche imprimé dématérialisé, certaines notices sont plus détaillées dans la version intégrale accessible en ligne par la rubrique 'Autres instruments de recherche', voir contexte dans le Plan d’orientation général - Notaires de Paris, guides thématiques du Minutier).
      marché; Grenier-Saint-Lazare (rue du); Bullion, Claude de (1570-1640) (?); Collot, Pierre; Gontier, Blaise; Grouart, Charles; Jacquelin, M.; Lamoignon, Chrétien de (1567-1636); fondeur; sculpteur; surintendant (Ancien Régime); directeur des bâtiments du roi (Ancien Régime)
    - Mise en apprentissage par Martin Espiegne, gagne-denier, demeurant au faubourg Saint-Honoré, de son fils Guillaume, âgé de douze ans, pour quatre années, chez Ciray Charpentier, joueur d'instruments, demeurant rue de Versailles, qui promet de lui enseigner son art, de le nourrir, de le loger, de l'habiller et de lui donner 15 livres en fin d'apprentissage., 11 mai 1635; MC/ET/IX/374
      Documents du Minutier central concernant l'histoire de la musique (1600-1650), par Madeleine Jurgens, tome I [études I à X, 1763 actes], Paris, Archives nationales, 1967, p. 335 (instrument de recherche imprimé dématérialisé, certaines notices sont plus détaillées dans la version intégrale accessible en ligne par la rubrique 'Autres instruments de recherche', voir contexte dans le Plan d’orientation général - Notaires de Paris, guides thématiques du Minutier).
      Espiegne, Martin
    - MANSION (Philippe) tapissier § Apprentissage, 28 mai 1635; MC/ET/IX/374
      contrat d'apprentissage; Mansion, Philippe
    - LOYSEL (Robert) manoeuvrier § Vente d'un droit de passage avec chevaux et charrettes, 3 juin 1635; MC/ET/IX/374
      acte de vente; Loysel, Robert
    - HARLAY (François de) archevêque de Rouen § Procuration, 6 juin 1635; MC/ET/IX/374
      procuration; Harlay, François de..
    - Contrat d'apprentissage pour cinq ans, au profit de Pasquier Bocquet, âgé de dix-neuf ans, fils d'Olivier Bocquet, laboureur, et d'Isabeau Orme, demeurant près de Montdidier, entre Claude Denis, ingénieur fontainier, demeurant rue des Arcis, et Charles Grouart, maître sculpteur, demeurant rue de Montmorency, moyennant 150 livres tournois, dont 75 livres payées comptant., 8 juin 1635; MC/ET/IX/374
      L'apprenti sera nourri aux frais du maître.
      A la suite:
      Du même jour. - Remise par Charles Grouart à Pasquier Bocquet d'une année d'apprentissage; il consent à ce que la cinquième année ledit Bocquet serve en sa maison comme compagnon.
      Documents du Minutier central concernant les peintres, sculpteurs et graveurs au XVIIe siècle (1600-1650) [études I à X, 1955 actes], par Marie-Antoinette Fleury, tome I, Paris, S.E.V.P.E.N, 1969, p. 274 (instrument de recherche imprimé dématérialisé, certaines notices sont plus détaillées dans la version intégrale accessible en ligne par la rubrique 'Autres instruments de recherche', voir contexte dans le Plan d’orientation général - Notaires de Paris, guides thématiques du Minutier).
      contrat d'apprentissage; Montdidier (Somme); Arcis (rue des); Montmorency (rue de); Bocquet, Olivier; Bocquet, Pasquier; Denis, Claude; Grouart, Charles; Orme, Isabeau; plombier; ingénieur; agriculteur; sculpteur
    - NOURRY (Jean) marchand orfèvre § Rente, 11 juin 1635; MC/ET/IX/374
      Nourry, Jean
    - SIMON (Siphorian) maître carrier § Exploitation d'une carrière près l'hôpital Saint-Louis, 14 juin 1635; MC/ET/IX/374
      Simon, Siphorian
    - Contrat de mariage entre Pierre Destan, compagnon peintre, demeurant rue des Gravilliers, paroisse Saint-Nicolas des Champs, d'une part, et Marie Louis, veuve, demeurant rue des Gravilliers, paroisse Saint-Nicolas des Champs, veuve de Guillaume Dunoyer, maître tisserand en toile, fille de Gérard Louis, maître tailleur d'habits, et de Geneviève Laurent, d'autre part., 20 juin 1635; MC/ET/IX/374
      Mariages à Paris de 1570 à 1635 (4550 actes), relevés effectués sous la dir. de Roland Mousnier, v. 1960-1976 (voir contexte dans le Plan d’orientation général - Notaires de Paris, guides thématiques du Minutier).
      contrat de mariage; Gravilliers (rue des); Destan, Pierre; Dunoyer, Guillaume; Laurent, Geneviève; Louis, Gérard; Louis, Marie; peintre; tailleur d'habits; tisserand
    - FRANCINE (Thomas de) intendant général des Eaux et fontaines du Moy. § Prêt, 23 juin 1635; MC/ET/IX/374
      Françine, Thomas de
    - HANUCHE (Jean) marbrier § Marché de pierre, 27 juin 1635; MC/ET/IX/374
      marché; Hanuche, Jean
    - Marché entre Jean Hanuche, marbrier, demeurant rue Frépault, paroisse Saint-Nicolas-des-Champs, et Sébastien Prévost, maître sculpteur et peintre, pour une contre-table d'autel de pierre de taille, destinée à l'église du village de Plailly, (1) suivant le dessin proposé par ledit Prévost, moyennant 300 livres pour la fourniture et le travail., 27 juin 1635; MC/ET/IX/374
      Compléments de description: (1) Plailly, cant. et arr. Beauvais, Oise.
      Précisions sur les lieux: Plailly (Oise)--Eglise
      Documents du Minutier central concernant les peintres, sculpteurs et graveurs au XVIIe siècle (1600-1650) [études I à X, 1955 actes], par Marie-Antoinette Fleury, tome I, Paris, S.E.V.P.E.N, 1969, p. 597 (instrument de recherche imprimé dématérialisé, certaines notices sont plus détaillées dans la version intégrale accessible en ligne par la rubrique 'Autres instruments de recherche', voir contexte dans le Plan d’orientation général - Notaires de Paris, guides thématiques du Minutier).
      marché; Oise (Picardie, département); Frépaut (rue); Saint-Nicolas-des-Champs (paroisse); Plailly (Oise); Hanuche, Jean; Prévost, Sébastien; tailleur de pierre; peintre; sculpteur
    - LOUIS (Marie) veuve de Guillaume DUNOYER, maître tisserand en toile à Paris, demeurant rue des Gravilliers, fille de Gérard LOUIS, maître tailleur d'habits à Paris et de Geneviève LAURENT. § Mariage de Pierre DESTAN, compagnon peintre rue des Gravilliers paroisse Saint-Nicolas-des-Champs, et de Marie LOUIS, en présence de François LOUIS maître peintre à Paris, Pierre LOUIS, peintre à Paris et Anne DUPONT, sa femme, frères et belle soeur de Marie LOUIS, 30 juin 1635; MC/ET/IX/374
      contrat de mariage; Louis, Marie
    - LAVOISIER (Martin) commissaire au Salpêtre § Mariage où fut témoin Martin LAVOISIER, 30 juin 1635; MC/ET/IX/374
      contrat de mariage; Lavoisier, Martin
  - Minutes. 1635, juillet - 1635, décembre, juillet 1635 - décembre 1635; MC/ET/IX/375
    - Contrat de mariage entre Antoine Marchant, âgé de 43 ans, marchand laboureur, demeurant dans l'abbaye de Chelles Sainte-Boteurri, fils de Antoine Marchant, laboureur vigneron, demeurant à Gandelou (près de Latrousse) et de Martine Legendre, demeurant à Gandelu (près de Latrousse), d'une part, et Simone Barbier, âgée de 28 ans, demeurant rue Saint-Denis, paroisse Saint-Nicolas des Champs, fille de Antoine Barbier, décédé, laboureur, demeurant à Neauphle-le-Château et de Ysabel Hanot, décédée, d'autre part., 14 juin 1635; MC/ET/IX/375
      La future habite avec Louis Barbier, gagne denier, son frère; Ysabel Hanot est la seconde femme d'Antoine Barbier.
      Précisions sur les lieux: Chelles (Seine-et-Marne)--Abbaye
      contrat de mariage; Chelles (Seine-et-Marne); Gandelu (Aisne); Neauphle-le-Château (Yvelines); Saint-Denis (rue); Barbier, Antoine; Barbier, Louis; Barbier, Simone; Hanot, Ysabel; Legendre, Martine; Marchant, Antoine; journalier; agriculteur; viticulteur
    - Contrat de mariage entre honorable personne Toussaint Chevance, marchand, demeurant à Lagny sur Marne, fils d'honorable homme Toussaint Chevance, marchand, demeurant à Lagny sur Marne et de Perrette Vincent, d'une part, et Anne Fournier, demeurant à Lagny sur Marne, fille d'honorable personne Denis Fournier, marchand, et de Marie Rebuffé, demeurant à Lagny sur Marne, rue du Vivier vis-à-vis l'Epée Royal, d'autre part., 8 juillet 1635; MC/ET/IX/375
      Le futur, assisté de ses parents qui stipulent; la future, assistée de ses parents qui stipulent.
      Précisions sur les lieux: Lagny-sur-Marne (Seine-et-Marne)--Vivier (rue du, enseigne de l'Epée
      contrat de mariage; Lagny-sur-Marne (Seine-et-Marne); Chevance, Toussaint; Fournier, Anne; Fournier, Denis; Rebuffé, Marie; Vincent, Perrette; commerçant
    - Contrat de mariage entre Michel Godey, manouvrier, demeurant rue des Gravilliers, fils de Henry Godey, décédé, laboureur, demeurant à Saint-Jean des Baisants évêché de Bayeux en Normandie et de Guillemette Haymel, décédée, d'une part, et Ambroise Lemaire, demeurant rue des Gravilliers, fille de Martin Lemaire, cuisinier, demeurant rue des Gravilliers et de Jacqueline Dubus, demeurant rue des Gravilliers, d'autre part., 21 juillet 1635; MC/ET/IX/375
      contrat de mariage; Gravilliers (rue des); Saint-Jean-des-Baisants (Manche); Dubus, Jacqueline; Godey, Henri; Godey, Michel; Haymel, Guillemette; Lemaire, Ambroise; Lemaire, Martin; cuisinier; agriculteur; journalier
    - Contrat de mariage entre Pierre Chartié, compagnon charpentier, demeurant rue des Gravilliers, paroisse Saint-Nicolas des Champs, fils de Claude Chartier (sic), décédé, maçon, et de Marie Mouvant, d'une part, et Claude Dubois, servante, demeurant rue aux Ours, paroisse Saint-Leu-Saint-Gilles, fille de Denis Dubois, décédé, vigneron, demeurant à Mignotz, paroisse de Poissy et de Marguerite Legrand, d'autre part., 22 juillet 1635; MC/ET/IX/375
      La future, usant et jouissant de ses droits; la mère du futur, assistant son fils; la mère de la future, assistant sa fille.
      Précisions sur les lieux: Migneaux (Poissy, Yvelines); Poissy (Yvelines)--Migneaux
      contrat de mariage; Gravilliers (rue des); Ours (rue aux); Poissy (Yvelines); Chartier, Claude; Chartié, Pierre; Dubois, Claude; Dubois, Denis; Legrand, Marguerite; Mouvant, Marie; charpentier; employé de maison; maçon; viticulteur
    - TURQUET (Paris) marchand joaillier § Accord, 26 juillet 1635; MC/ET/IX/375
      accord; Turquet, Paris
    - Contrat de mariage entre Pierre de Lamothe, bourgeois de Paris, demeurant rue Saint-Martin, paroisse Saint-Laurent, d'une part, et Catherine Chantreau, veuve, demeurant rue Saint-Martin, paroisse Saint-Laurent, veuve de Robert Cheron, voiturier par terre, d'autre part., 28 juillet 1635; MC/ET/IX/375
      contrat de mariage; Saint-Martin (rue); Chantreau, Catherine; Cheron, Robert; Lamothe, Pierre de; transporteur de marchandises
    - Contrat de mariage entre Giulian Gandin, muletier conduisant les mulets de monsieur le frère du roi, demeurant rue des Fontaines, paroisse Saint-Nicolas des Champs, d'une part, et Marie Lejeune, veuve, demeurant rue des Fontaines, paroisse Saint-Nicolas des Champs, veuve de Antoine Petit, maçon, d'autre part., 28 juillet 1635; MC/ET/IX/375
      contrat de mariage; Fontaines (rue des); Gandin, Giulian; Lejeune, Marie; Orléans, Gaston d' (1608-1660); Petit, Antoine; maçon; transporteur de marchandises
    - FINET (Noël) maître vidangeur de la maison du Roi § Partage, 3 août 1635; MC/ET/IX/375
      partage; Finet, Noël
    - Désistement de poursuites pour voies de fait par Jean Chevillart, (1) peintre, et par Jacqueline Diotant, sa femme, demeurant faubourg Saint-Denis, contre Barbre Morel, veuve de Gilles Picot, maître cloutier lormier, demeurant audit faubourg, et contre Antoine Millart, compagnon cloutier, moyennant le paiement par ces derniers de 40 livres tournois de dommages et intérêts, dont quittance., 3 août 1635; MC/ET/IX/375
      Compléments de description :(1) Il signe d'une écriture tremblée et maladroite.